臺灣士林地方法院刑事裁定
111年度聲字第866號
聲  請  人  臺灣士林地方檢察署檢察官
受  刑  人  黃正和



上列聲請人因受刑人數罪併罰有二裁判以上，聲請定其應執行之
刑（111年度執聲字第580號、111年度執字第2831號），本院裁
定如下：
    主  文
黃正和犯如附表所示之罪所處之刑，應執行拘役捌拾日，如易科
罰金，以新臺幣壹仟元折算壹日。
    理  由
一、本件聲請意旨略以：受刑人黃正和因犯竊盜等案件，先後判
    決確定如附表所載，應依刑法第53條及第51條第6款規定，
    定其應執行之刑，爰依刑事訴訟法第477條第1項聲請裁定等
    語。
二、按裁判確定前犯數罪者，併合處罰之；數罪併罰，分別宣告
    其罪之刑，若宣告多數拘役者，於各刑中之最長期以上，各
    刑合併之刑期以下，定其刑期。但不得逾120日。刑法第50
    條第1項前段、第51條第6款分別定有明文。次按依刑法第53
    條及第54條規定應依同法第51條第5款至第7款規定定其應執
    行之刑者，由該案犯罪事實最後判決之法院之檢察官，聲請
    該法院裁定之，刑事訴訟法第477條第1項定有明文。又按裁
    判確定前犯數罪而併合處罰之案件，有二以上之裁判，應依
    刑法第51條第5款至第7款定應執行之刑時，最後事實審法院
    即應據該院檢察官之聲請，以裁定定其應執行之刑，殊不能
    因數罪中之一部分犯罪之刑業經執行完畢，而認檢察官之聲
    請為不合法，予以駁回，最高法院47年台抗字第2號裁定意
    旨亦可資參照。又刑事訴訟法第370條第2項、第3項，已針
    對第二審上訴案件之定應執行之刑，明定有不利益變更禁止
    原則之適用；分屬不同案件之數罪併罰，倘一裁判宣告數罪
    之刑，曾經定其執行刑，再與其他裁判宣告之刑定其執行刑
    時，在法理上亦應同受此原則之拘束（最高法院103年度第1
    4次刑事庭會議決議可資參照）。基此，上開更定之應執行
    刑，不應比前定之應執行刑加計其他裁判所處刑期或所定應
    執行刑後為重，否則即與法律秩序理念及法律目的之內部界
    限有違，難認適法（最高法院93年度台非字第192號判決意
    旨亦可參照）。
三、經查，本件受刑人因犯竊盜等案件，先後經本院判處如附表
    所示之刑，並均已分別確定在案，其中如附表編號1至8所處
    之刑，經本院以111年度聲字第499號裁定定應執行拘役75日
    ，如易科罰金，以新臺幣1,000元折算1日確定；附表編號9
    、10所處之刑，經本院以111年度士簡字第92號判決定應執
    行拘役15日，如易科罰金，以新臺幣1,000元折算1日確定，
    有臺灣高等法院被告前案紀錄表可憑（見本院卷第71至74頁
    、第76至77頁）。是本院就如附表編號1至10之案件再為定
    應執行刑之裁判時，自應受前開裁定所為定應執行刑內部界
    限之拘束，而應在上開應執行刑與各罪所處之刑之拘役90日
    總和範圍內定應執行刑。茲檢察官聲請定其應執行之刑，本
    院審核認聲請為正當，應予准許。本院斟酌受刑人犯如附表
    所示之罪之不法與罪責程度、附表所犯各罪均為竊盜罪之罪
    名、時間相距近5個月及與被告之前科多為竊盜案件，具有
    相當之關聯性、所反應受刑人之人格特性與犯罪傾向等因素
    ，對於受刑人所犯數罪為整體非難評價，及受刑人到庭稱對
    於定應執行刑沒有意見（見本院卷第90頁）等一切情狀，定
    其應執行之刑如主文所示，並諭知易科罰金之折算標準。又
    受刑人已執行完畢部分，當不能重複執行，應由檢察官於指
    揮執行時扣除之，附此敘明。
四、依刑事訴訟法第477條第1項，刑法第53條、第51條第6款、
    第41條第1項前段，裁定如主文。
中　　華　　民　　國　　111 　年　　8 　　月　　19　　日
                  刑事第六庭　　法  官  林哲安
以上正本證明與原本無異。
如不服本裁定，應於裁定送達後5日內向本院提出抗告狀。因疫
情而遲誤不變期間，得向法院聲請回復原狀。
                                書記官  温育儷
中　　華　　民　　國　　111 　年　　8 　　月　　19　　日
編　　　　　號  1 2 3 罪　　　　　名  竊盜 竊盜 竊盜 宣　　告　　刑  拘役10日，如易科罰金，以新臺幣1,000元折算1日 拘役10日，如易科罰金，以新臺幣1,000元折算1日 拘役10日，如易科罰金，以新臺幣1,000元折算1日 犯　罪　日　期  110年4月15日 110年4月20日 110年4月20日 偵查(自訴)機關 年　度　案　號  士林地檢111年度偵字第9926號等 士林地檢111年度偵字第9926號等 士林地檢110年度偵字第9926號等 最　後 事實審 法　　院 士林地院 士林地院 士林地院  案　　號 110年度易字第560號 110年度易字第560號 110年度易字第560號  判決日期 110年12月6日 110年12月6日 110年12月6日 確　定 判　決 法　　院 士林地院 士林地院 士林地院  案　　號 110年度易字第560號 110年度易字第560號 110年度易字第560號  判決確定日期 110年12月29日 110年12月29日 110年12月29日  備註   1.士林地檢111年度執字第202號 2.編號1至8經士林地院以111年度聲字第499號裁定定應執行拘役75日，已執畢50日   

編　　　　　號  4 5 6 罪　　　　　名  竊盜 竊盜 竊盜 宣　　告　　刑  拘役10日，如易科罰金，以新臺幣1,000元折算1日 拘役10日，如易科罰金，以新臺幣1,000元折算1日 拘役10日，如易科罰金，以新臺幣1,000元折算1日 犯　罪　日　期  110年4月21日 110年6月4日 110年6月15日 偵查(自訴)機關 年　度　案　號  士林地檢110年度偵字第9926號等 士林地檢110年度偵字第9926號等 士林地檢110年度偵字第9926號等 最　後 事實審 法　　院 士林地院 士林地院 士林地院  案　　號 110年度易字第560號 110年度易字第560號 110年度易字第560號  判決日期 110年12月6日 110年12月6日 110年12月6日 確　定 判　決 法　　院 士林地院 士林地院 士林地院  案　　號 110年度易字第560號 110年度易字第560號 110年度易字第560號  判決確定日期 110年12月29日 110年12月29日 110年12月29日  備註   1.士林地檢111年度執字第202號 2.編號1至8經士林地院以111年度聲字第499號裁定定應執行拘役75日，已執畢50日   

編　　　　　號  7 8 9 罪　　　　　名  竊盜 竊盜 竊盜 宣　　告　　刑  拘役10日，如易科罰金，以新臺幣1,000元折算1日 拘役30日，如易科罰金，以新臺幣1,000元折算1日 拘役10日，如易科罰金，以新臺幣1,000元折算1日 犯　罪　日　期  110年6月17日 110年5月4日 110年9月21日 偵查(自訴)機關 年　度　案　號  士林地檢110年度偵字第9926號等 士林地檢110年度偵字第11482號 士林地檢110年度偵字第2588號 最　後 事實審 法　　院 士林地院 士林地院 士林地院  案　　號 110年度易字第560號 111年度審簡字第199號 111年度士簡字第92號  判決日期 110年12月6日 111年3月11日 111年5月31日 確　定 判　決 法　　院 士林地院 士林地院 士林地院  案　　號 110年度易字第560號 111年度審簡字第199號 111年度士簡字第92號  判決確定日期 110年12月29日 111年4月6日 111年7月6日  備註   士林地檢111年度執字第202號  士林地檢111年度執字第1819號 1.士林地檢111年度執字第2831號 2.編號9至10經士林地院以111年度士簡字第92號定應執行拘役15日   編號1至8經士林地院以111年度聲字第499號裁定定應執行拘役75日，已執畢50日   

編　　　　　號  10 （以下空白）  罪　　　　　名  竊盜   宣　　告　　刑  拘役10日，如易科罰金，以新臺幣1,000元折算1日   犯　罪　日　期  110年9月23日   偵查(自訴)機關 年　度　案　號  士林地檢111年度偵字第2588號   最　後 事實審 法　　院 士林地院    案　　號 111年度士簡字第92號    判決日期 111年5月31日   確　定 判　決 法　　院 士林地院    案　　號 111年度士簡字第92號    判決確定日期 111年7月6日    備註   1.士林地檢111年度執字第2831號 2.編號9至10經士林地院以111年度士簡字第92號定應執行拘役15日